# 股份支付相关权益工具公允价值如何确认以及是否存在隐含服务期

提问人：Ryan_q 时间：2021-12-02 10:16:36
@chenyiwei，陈版主，有一问题请教，股份支付协议如下：
拟IPO企业筹划股权激励方案，自 2018 年开始设立员工持股平台的方式授予股份。股份支付协议的主要条款如下：
（ 1 ）公司所提供的服务年限低于五年,或服务年限超过五年后乙方主动提出不与公司续签劳动合同或解除劳动关系的,甲方有权回购乙方所持有的合伙份额,回购价格为乙方取得合伙份额的成本加年化16%的收益。乙方成为对公司所提供的服务年限超过五年，且不存在乙方主动提出不与公司续签劳动合同或解除劳动关系的，乙方有权选择继续持有合伙份额或要求甲方回购。若乙方选择要求甲方回购，回购价格为乙方取得合伙份额的成本(¥20, 000. 00)加年化16%的收益。
（ 2 ）本协议自甲、乙双方签署之日起生效，至公司在中国境内或境外证券交易所首次公开发行股票(IP0) 之日自动终止。自IP0之日起，甲方不再享有回购的权利及承担回购义务，乙方有权按照相关法律规定及合伙协议约定自行处分其持有的合伙份额。
需要咨询的问题
1 、股权回购协议规定对公司所提供的服务年限低于五年,或服务年限超过五年后员工主动提出不与公司续签劳动合同或解除劳动关系的,公司有权回购员工所持有的合伙份额,回购价格为员工取得合伙份额的成本加年化16%的收益的约定是否构成隐含服务期？
我的看法：
根据合同条款回购价格为员工取得合伙份额的成本加年化16%的收益，首先16%的利率高于同期银行存款利息，但不代表退出价格为当期市场公允价格。
由此可见，成本加上16%的年化收益与公允价格相差较大，股份支付不可以一次性确认。同时条款规定对公司所提供的服务年限低于五年,或服务年限超过五年后员工主动提出不与公司续签劳动合同或解除劳动关系的,公司有权回购员工所持有的合伙份额，说明服务期限至少大于 5 年，根据2021 年 5 月财政部发布了《股份支付准则应用案例——以首次公开募股成功为可行权条件》的案例，公司员工须完成规定的服务期限，服务至公司成功首次公开募股后方可从股权激励计划中获益，属于可行权条件中的服务期限条件。员工自获授财产份额后，需服务至公司上市才可获取间接持股的完整收益权，实质构成服务期限条件。公司应当合理估计未来成功完成首次公开募股的可能性及完成时点，将授予日至该时点的期间作为等待期，并在等待期内每个资产负债表日对预计可行权数量作出估计，确认相应的股权激励费用。
望陈版主指导！

回答人：chenyiwei
基本可以这样理解，另外建议考虑：
1 、如果提前离职而按约定条款回购的，回购款中包含的利息应确认为授予离职人员的辞退福利处理。
2 、由于协议约定“至公司在中国境内或境外证券交易所首次公开发行股票(IP0) 之日自动终止。自IP0之日起，甲方不再享有回购的权利及承担回购义务，乙方有权按照相关法律规定及合伙协议约定自行处分其持有的合伙份额”，即应估计公司IPO的预计时间表，将授予日至预计IPO实现日之间的期间作为等待期，砸啊哎等待期内分摊股份支付费用；同时需对该等待期长度作为一项会计估计，定期复核调整。